【裁判字號】    92,中簡上,285
【裁判日期】    920829
【裁判案由】    違反著作權法
【裁判全文】
臺灣臺中地方法院刑事判決                      九十二年度中簡上字第二八五號
    上  訴  人  甲○○
    即  被  告
右上訴人即被告因違反著作權法案件，不服本院於中華民國九十二年五月二十日所為
之九十二年度中簡字第一一一八號第一審簡易判決（聲請簡易判決處刑案號：臺灣臺
中地方法院檢察署九十二年度偵字第五六三六號），提起上訴，本院管轄第二審之合
議庭判決如左：
    主  文
原判決撤銷。
甲○○連續以明知為侵害著作權之物，意圖營利而交付之方法侵害他人之著作權，處
有期徒刑肆月，如易科罰金，以參佰元折算壹日。扣案如附表所示之盜版音樂光碟共
壹拾貳片及販售光碟目錄壹紙均沒收。
    事  實
一、甲○○前因違反著作權法案件，經本院於民國八十年一月二十六日判處有期徒刑
    三月，如易科罰金，以三十元折算一日確定（嗣經減刑為有期徒刑一月十五日，
    如易科罰金，以三十元折算一日），於八十一年一月三日易科罰金執行完畢（不
    構成累犯）。其基於意圖營利之概括犯意，先於不詳時間，在臺中縣烏日鄉○○
    路二二二之二一號旁空地其所擺設之夜市攤位內，向前來兜售盜版ＣＤ音樂光碟
    之某不詳姓名男子，以每片新臺幣（下同）二十五元之代價，買進盜版光碟二十
    片後，即自九十二年三月一日起，在上開攤位，以每片五十元之價格販售前開盜
    版光碟予不特定顧客，先後售出八片盜版光碟。嗣於九十一年三月七日二十二時
    許，甲○○在上開地點販賣盜版光碟時，為警當場查獲，並扣得侵害如附表所示
    各著作權所屬公司享有著作財產權之盜版光碟十二片及販售光碟目錄一紙。
二、案經科藝百代股份有限公司、福茂唱片音樂股份有限公司、阿爾發音樂股份有限
    公司、環球國際唱片股份有限公司、艾迴股份有限公司等訴由臺中縣警察局烏日
    分局報請臺灣臺中地方法院檢察署檢察官偵查後聲請簡易判決處刑。
    理  由
一、上訴人即被告（以下稱被告）甲○○於警訊及偵查中均坦承上開犯行；上訴程序
    雖先具狀否認前開連續出售盜版光碟犯行，辯稱：伊所販售之光碟均係正版，扣
    案之盜版光碟係伊用來播放給顧客聽，做為比較盜版與正版區別之用。案發當日
    ，前來查緝之員警係利用不知名之女子偽裝為顧客，向伊佯稱其係大學生，經濟
    不寬裕，買不起正版光碟，一再央求伊售予其盜版光碟，伊因一時心軟始答應出
    售云云；隨即於本院調查、審理時更正陳述並承認犯行，僅表示：家境貧困，無
    一技之長，無力繳納罰金，且年紀老邁，患有心肌梗塞、狹心症，復以妻子無業
    ，兒子患有精神分裂症，所有生計均由伊負擔，請求給予輕判並准予宣告緩刑等
    語。經查：被告於警訊及偵查中均坦承上開連續出售盜版光碟犯行，核與告訴代
    理人謝昆原於警訊中指訴之情節相符，且有警員職務報告一紙、現場圖一紙、現
    場照片三紙附卷及販售光碟目錄一紙、如附表所示之盜版光碟扣案可稽。又被告
    持有盜版音樂光碟之本意，若確為供顧客與真品比較差異使用，則同一專輯準備
    一片即可，何以如附表編號１、４、５之專輯均存有複數情形？此悖違常情灼然
    ，故核其上訴狀所辯內容顯為飾卸之詞。本案事證明確，被告犯行洵堪認定。
二、被告甲○○行為後，著作權法已於九十二年七月九日修正公布，同月十一日生效
    。關於販賣盜版光碟之行為，修正後著作權法第九十一條之一第三項規定之法定
    本刑為「三年以下有期徒刑、拘役、或併科新臺幣一百五十萬元以下罰金」，修
    正前著作權法第九十三條第三款規定之法定本刑為「二年以下有期徒刑，得併科
    新臺幣十萬元以下罰金」，依刑法第二條第一項但書比較適用之結果，自應適用
    較為有利於被告之修正前著作權法第九十三條第三款之以同法第八十七條第二款
    明知為侵害著作權之物，意圖營利而交付之方法侵害他人之著作權規定論處。被
    告意圖散布而持有之低度行為為意圖營利而交付之高度行為所吸收，不另論罪；
    其以一行為同時侵害數人之著作權，為同種想像競合犯，應依刑法第五十五條規
    定，從一重處斷；被告先後多次犯行，時間緊接，所犯為構成要件相同之罪名，
    顯係基於概括犯意反覆為之，為連續犯，應依刑法第五十六條之規定以一罪論，
    並加重其刑。原審論罪科刑雖非無據，然被告行為後著作權法有變更，原審未及
    比較適用，另漏未就扣案之被告所有且供犯罪所用之販售光碟目錄一紙併予宣告
    沒收，是本案被告提起上訴，一度飾詞否認犯罪，固無可採，然原審既有上開未
    及審酌之處，即屬無可維持，應由本院將原判決撤銷改判。爰審酌被告為貪圖利
    益，販賣盜版音樂光碟，販賣盜版音樂光碟之數量、期間、所得利益及犯罪後大
    致坦認犯行之態度等一切情狀，量處如主文所示之刑，並諭知易科罰金之折算標
    準。又被告前有如事實欄所載之違反著作權法前科，有臺灣高等法院被告全國前
    案紀錄表在卷可徵，竟不知警惕再犯本案，從而本院認被告所辯家境、健康狀況
    不佳等情縱然為真，本案仍不宜遽予宣告緩刑，附此敘明。末查，扣案之販售光
    碟目錄一紙及如附表所示之盜版音樂光碟，為被告所有且供犯罪所用之物，均應
    依刑法第三十八條第一項第二款規定宣告沒收。
據上論斷，應依刑事訴訟法第四百五十五條之一第三項、第三百六十九條第一項前段
、第二百九十九條第一項前段，修正前著作權法第九十三條第三款、第八十七條第二
款，刑法第二條第一項但書、第十一條前段、第五十六條、第五十五條、第四十一條
第一項前段、第三十八條第一項第二款、罰金罰鍰提高標準條例第二條，判決如主文
。
中      華      民      國      九十二    年      八    月    二十九    日
                         臺灣臺中地方法院刑事第二庭
                             審判長法  官  張  智  雄
                                   法  官  陳  如  玲
                                   法  官  蔡  建  興
右正本證明與原本無異。
不得上訴。
                                   書記官
中      華      民      國      九十二    年      九    月       二     日
附錄本判決論罪科刑依據之法條：
修正前著作權法第九十三條：
有下列情形之一者，處二年以下有期徒刑，得併科新臺幣十萬元以下罰金：
三、以第八十七條各款方法之一侵害他人之著作權者。
著作權法第八十七條：
有下列情形之一者，除本法另有規定外，視為侵害著作權或製版權：
二、明知為侵害著作權或製版權之物而散布或意圖散布而陳列或持有或意圖營利而交
付者。
~F0
~T40
附表：
┌──┬────────────────┬──┬───────┬─────
│編號│扣     案     ＣＤ    名     稱 │數量│被侵害歌曲名稱│ 著  作  ?
├──┼────────────────┼──┼───────┼─────
│ １ │江蕙                            │３片│紅線          │科藝百代股
├──┼────────────────┼──┼───────┼─────
│ ２ │張宇                            │１片│四百龍銀      │科藝百代股
├──┼────────────────┼──┼───────┼─────
│ ３ │徐婕兒                          │１片│愛之初        │福茂唱片音
├──┼────────────────┼──┼───────┼─────
│ ４ │喬治麥可                        │３片│FAITH         │科藝百代股
├──┼────────────────┼──┼───────┼─────
│ ５ │游艾迪                          │２片│不要為難      │阿爾發音樂
├──┼────────────────┼──┼───────┼─────
│ ６ │潘瑋柏                          │１片│TELL ME       │環球國際唱
├──┼────────────────┼──┼───────┼─────
│ ７ │王心凌                          │１片│ON MY WAY     │艾迴股份有
└──┴────────────────┴──┴───────┴─────


司法院資訊處製作；財團法人民間司法改革基金會備份。
